臺北高等行政法院裁定
111年度交上字第116號
上  訴  人  劉育志                                      
被 上訴 人  交通部公路總局臺北市區監理所

代  表  人  江澍人（所長）

上列當事人間交通裁決事件，上訴人對於中華民國111年2月24日
臺灣基隆地方法院110年度交字第66號行政訴訟判決，提起上訴
，本院裁定如下：
    主  文
一、上訴駁回。
二、上訴審訴訟費用新臺幣750元由上訴人負擔。
    理  由
一、按對於交通裁決事件之判決提起上訴，非以其違背法令為理
    由，不得為之，且應於上訴理由中表明原判決所違背之法令
    及其具體內容之事由，或表明依訴訟資料可認為原判決有違
    背法令之具體事實之事由，行政訴訟法第237條之9第2項準
    用第235條第2項及第236條之1規定甚明。是對於地方法院交
    通裁決事件之判決上訴，非以其違背法令，且於上訴理由中
    表明上開事由之一者，即屬不應准許，自應認為不合法而駁
    回之。又依同法第237條之9第2項準用第236條之2第3項、第
    243條第1項規定，判決不適用法規或適用不當者，為違背法
    令；而判決有第243條第2項所列各款情形之一者，為當然違
    背法令。是當事人對於地方法院交通裁決事件之判決上訴，
    如依行政訴訟法第237條之9第2項準用第236條之2第3項、第
    243條第1項規定，以判決有不適用法規或適用不當為理由時
    ，其上訴狀或理由書應表明原判決所違背之法令及其具體內
    容；若係成文法以外之法則，應揭示該法則之旨趣，倘為司
    法院解釋，則為揭示該解釋之字號或其內容。如以行政訴訟
    法第237條之9第2項準用第236條之2第3項、第243條第2項所
    列各款情形為理由時，其上訴狀或理由書，應揭示合於該條
    項各款之事實。上訴狀或理由書如未依此項方法表明者，即
    難認為已對交通裁決事件之判決之違背法令有具體之指摘，
    其上訴自難認為合法。
二、上訴人於民國110年1月27日7時23分許，駕駛其所有車牌號
    碼000-0000號自用小客車（下稱系爭車輛），行經基隆市○○
    區○○○路OO號之O前路口（下稱系爭路口），因有「駕車行經
    燈光號誌管制之交岔路口闖紅燈」之違規行為，經民眾於同
    日檢具影像資料，向基隆市警察局第四分局（下稱舉發機關
    ）提出檢舉，並經舉發機關於110年2月6日以上訴人違反道
    路交通管理處罰條例（下稱道交條例）第53條第1項規定，
    填製基警交字第RA6613266號舉發違反道路交通管理事件通
    知單舉發，移送被上訴人處理。上訴人不服舉發，於110年3
    月12日向被上訴人所轄基隆監理站申訴，經基隆監理站函請
    舉發機關查復違規屬實，被上訴人乃以110年4月9日北市監
    基裁字第25-RA6613266號違反道路交通管理事件裁決書（下
    稱原處分），依道交條例第53條第1項規定，裁處上訴人罰
    鍰新臺幣2,700元，並記違規點數3點。上訴人不服，提起行
    政訴訟，經原審110年度交字第66號行政訴訟判決（下稱原
    判決）駁回其訴，仍猶不服，遂提起本件上訴。
三、上訴意旨略以：上訴人為免遭追撞，不得不加速向前行駛，
    是被迫闖紅燈，應適用違反道路交通管理事件統一裁罰基準
    及處理細則（下稱道交處理細則）第12條第1項第15款免予
    舉發之規定，然原審法院誤認上訴人係主張行車速度未逾6
    公里而加以駁斥，並以交通執法人員對於道交處理細則第12
    條第1項規定之行政裁量，作為同條項第15款規定之適用前
    提，原判決適用法律錯誤。上訴人於原審並非爭執採證光碟
    影片之真偽，而係質疑採證影片經剪輯後，影像中所呈現4
    輛汽機車於系爭路口停止線前靜止未動，不足以顯示上訴人
    被迫闖紅燈之情形，應觀察採證影片起始時間前10秒之畫面
    ，方能判定上訴人係因緊急避難而闖紅燈。上訴人於原審並
    未主張系爭路口黃燈秒數不足，致車輛有通行安全疑慮，原
    判決有所誤解。
四、經查，原判決已勘驗採證光碟並敘明：系爭路口之燈光號誌
    自錄影時間0秒時即顯示紅燈，系爭車輛（畫面左側）、甲
    車（畫面右側）、機車（畫面右前側）、檢舉人車輛（畫面
    下方）等4輛汽機車，均於系爭路口停止線前靜止未動，錄
    影時間1至4秒間（紅燈期間），系爭車輛開始緩慢前進，前
    後輪先後超越停止線，復駛越系爭路口，接續往前方銜接道
    路直行，而認上訴人顯有道交條例第53條第1項所定「行經
    有燈光號誌管制之交岔路口闖紅燈」之違規行為，事證明確
    。對於上訴人主張其係被迫闖紅燈之事由，亦論明自採證光
    碟之內容，查無檢舉人車輛有何自後方惡意逼近致被迫闖紅
    燈之客觀具體行止；另論明本件無道交處理細則第12條第1
    項各款免予舉發規定之適用，上訴人所辯各節均不可採，從
    而認原處分裁處上訴人罰鍰及違規記點，核無違誤。經核上
    訴意旨，無非係就原審取捨證據、認定事實之職權行使，所
    認定上訴人確有本件闖紅燈之違規事實，指摘其為不當，並
    就原判決已論斷及指駁不採者，復執陳詞為爭議，泛言原判
    決違背法令，並未具體表明原判決有合於不適用法規、適用
    法規不當、或行政訴訟法第243條第2項所列各款之事實，難
    認對原判決之如何違背法令已有具體之指摘。依首揭規定及
    說明，應認其上訴為不合法，應予裁定駁回。
五、結論，本件上訴不合法，裁定如主文。
中　　華　　民　　國　　111 　年　　8 　　月　　31　　日
　　　　　　　　　　臺北高等行政法院第六庭
                              審判長法  官　許麗華
                                    法  官　林學晴
                                    法  官　郭淑珍 
上為正本係照原本作成。
不得抗告。
中　　華　　民　　國　　111 　年　　8 　　月　　31　　日
          　　　　　　      　　　  書記官  朱倩儀